臺灣嘉義地方法院民事裁定
111年度監宣字第197號
聲  請  人  林柏凱  

相  對  人  林文德  

關  係  人  林威呈                                                      
上列聲請人聲請監護宣告事件，本院裁定如下：
    主    文
一、宣告林文德（男、民國00年0月00日生、身分證統一編號：Z
    000000000號）為受監護宣告之人。
二、選任林柏凱（男、民國00年00月0日生、身分證統一編號：Z
    000000000號）為受監護宣告之人林文德之監護人。
三、指定林威呈（男、民國00年0月0日生、身分證統一編號：Z0
    00000000號）為會同開具財產清冊之人。
四、聲請程序費用由受監護宣告之人林文德負擔。
    理    由
一、聲請意旨：相對人為聲請人之父親，相對人於民國111年4月
    18日施打COVID-19疫苗後隔天，因動靜血管畸形併自發性小
    腦出血，被送至彰化基督教醫療財團法人彰化基督教醫院（
    下稱「彰化基督教醫院」）接受顱骨切除血塊清除及顱內壓
    監視器放置等手術，雖於同年6月21日出院，但入住林新醫
    院繼續接受治療，目前呈現癱瘓狀態，僅可自行睜開雙眼，
    對指令無法回應，其已不能為意思表示或受意思表示，或不
    能辨識其意思表示之效果，並有彰化基督教醫院、林新醫院
    診斷證明書為證。為此，依民法第14條、第1110條、第1111
    條及家事事件法第164條規定，聲請對其為監護之宣告，並
    選定聲請人為受監護宣告之人之監護人，暨指定關係人為會
    同開具財產清冊之人等語。
二、對於因精神障礙或其他心智缺陷，致不能為意思表示或受意
    思表示，或不能辨識其意思表示之效果者，法院得因本人、
    配偶、四親等內之親屬、最近一年有同居事實之其他親屬、
    檢察官、主管機關、社會福利機構、輔助人、意定監護受任
    人或其他利害關係人之聲請，為監護之宣告，民法第14條第
    1項定有明文。經本院調查結果，聲請人主張之前述事實，
    已據提出戶籍謄本、前述診斷證明書為憑；又本院囑託臺灣
    臺中地方法院所為監護宣告鑑定結果，經審驗相對人之精神
    及心智狀況，相對人意識昏迷，躺在床上，頭不會自行轉動
    ，雙眼緊閉，符合腦血管性腦損傷昏迷診斷，其記憶與思考
    、判斷、定向感等認知功能為末期障礙，日常生活功能表現
    為完全依賴程度。依林員目前情況，符合因腦血管性腦損傷
    昏迷，致不能為意思表示或受意思表示等語，有臺中澄清綜
    合醫院中港分院111年9月1日函附精神鑑定報告書可參（見
    本院卷第51至66頁）。本院審酌前述鑑定意見及結果，認相
    對人腦血管性腦損傷昏迷已嚴重影響言語理解及表達能力，
    意識昏迷，生活無法自理等情形，故相對人因心智缺陷，致
    不能為意思表示或受意思表示。因此，聲請人聲請對相對人
    為監護之宣告，為有理由，應予准許。
三、又受監護宣告之人應置監護人。法院為監護之宣告時，應依
     職權就配偶、四親等內之親屬、最近一年有同居事實之其
    他 親屬、主管機關、社會福利機構或其他適當之人選定一
    人或 數人為監護人，並同時指定會同開具財產清冊之人。
    法院選 定監護人時，應依受監護宣告之人之最佳利益，優
    先考量受 監護宣告之人之意見，審酌一切情狀，並注意下
    列事項：受 監護宣告之人之身心狀態與生活及財產狀況。
    受監護宣告之 人與其配偶、子女或其他共同生活之人間之
    情感狀況。監護 人之職業、經歷、意見及其與受監護宣告
    之人之利害關係。 法人為監護人時，其事業之種類與內容
    ，法人及其代表人與 受監護宣告之人之利害關係，民法第1
    110條、第1111條第1 項及第1111條之1 各有明文。本件相
    對人既為監護之宣告， 已如前述，且無訂立意定監護契約
    ，自應為其選定監護人及指定會同開具財產清冊之人。經本
    院調查，相對人已婚，（與前配偶及現配偶）共同育有已成
    年之子女4人，聲請人為其長男、關係人為其次男，相對人
    目前仍在台中地區醫院住院接受治療中，而聲請人、關係人
    均表示同意擔任相對人之監護人、會同開具財產清冊之人，
    並經相對人之配偶陳○○、其餘子女出具同意書同意由聲請人
    、關係人分別擔任相對人之監護人、開具財產清冊之人等情
    形，有戶籍謄本、同意書在卷可查。本院考量相對人之最近
    親屬之意願，聲請人、關係人為相對人之長男、次男，均為
    相對人至親及其等之意願，認由聲請人任相對人之監護人，
    能符合受監護宣告之人之最佳利益，選定聲請人為相對人之
    監護人，並指定關係人為會同開具財產清冊之人。
四、再者，依民法第1113條準用同法第1099條、第1099條之1 之
    規定，監護開始時，監護人對於受監護人之財產，應依規定
    會同遺囑指定、當地直轄市、縣（市）政府指派或法院指定
    之人，於二個月內開具財產清冊，並陳報法院；於前條之財
    產清冊開具完成並陳報法院前，監護人對於受監護人之財產
　　，僅得為管理上必要之行為。本件聲請人既任相對人之監護
    人，其於監護開始時，對於相對人之財產，自應依前述規定
    會同開具財產清冊之人即關係人於二個月內開具財產清冊並
    陳報法院，併此說明。
五、依家事事件法第164 條第2 項，裁定如主文。
中　　華　　民　　國　　111 　年　　9 　　月　　13　　日
                  家事法庭    法　官  洪嘉蘭           
以上正本係照原本作成。
如對本裁定抗告，須於裁定送達後10日之不變期間內，向本院提
出抗告狀，並繳納抗告費新臺幣1,000元。
中　　華　　民　　國　　111 　年　　9 　　月　　13　　日
                              書記官　林玫熹